【裁判字號】    96,簡上,65
【裁判日期】    970221
【裁判案由】    詐欺
【裁判全文】
臺灣宜蘭地方法院刑事判決              96年度簡上字第65號
上  訴  人  臺灣宜蘭地方法院檢察署檢察官
被      告  甲○○
上列上訴人因被告犯詐欺案件，不服本院於中華民國九十六年九
月二十九日以九十六年度羅簡字第三０三號所為之第一審判決（
聲請簡易判決處刑案號：臺灣宜蘭地方法院檢察署九十六年度偵
緝字第二三九號），提起上訴暨移送併辦（九十六年度偵字第三
三七二號），本院管轄之第二審合議庭判決如下：
    主  文
原判決撤銷。
甲○○幫助意圖為自己不法之所有，以詐術使人將本人之物交付
，處有期徒刑月，如易科罰金，以新臺幣壹仟元折算壹日，減
為有期徒刑壹月又拾伍日，如易科罰金，以新臺幣壹仟元折算壹
日。
    事實及理由
壹、本院認定之事實、證據及理由，均引用第一審判決書之記載
    （如附件），並於：
一、事實部分補充：
  (一)民國九十六年四月十六日，由詐騙集團成員撥打戊○○之行
    動電話，訛稱戊○○抽中香港威尼斯活動頭獎獎金港幣三十
    八萬元，然需先匯款新臺幣（下同）五萬二千八百元稅金後
    ，方可領取，戊○○因而陷於錯誤，旋於當日至新竹商業銀
    行新屋分行臨櫃依指示匯款五萬二千八百元至甲○○開設並
    售出之彰化商業銀行羅東分行帳號00000000000
    00000帳戶內。
  (二)同年月十七日，由詐騙集團成員撥打乙○○之行動電話，偽
    稱乙○○抽中香港威尼斯活動頭獎獎金港幣三十八萬元，但
    須先匯款五萬二千八百元稅金始可領取，若再匯款八萬元，
    便能成為ＶＩＰ會員，乙○○不疑有他而陷於錯誤，遂先後
    於當日及翌日（即同年月十八日）至臺南縣東山東原郵局臨
    櫃依指示匯款五萬二千八百元及八萬元至甲○○開設並售出
    之上揭帳戶內。
  (三)同年月十九日，由詐騙集團成員撥打丁○○之行動電話，佯
    稱丁○○抽中香港威尼斯活動頭獎獎金港幣三十八萬元，但
    須匯款五萬二千八百元稅金始可領取，丁○○不疑有他而陷
    於錯誤，即於當日至臺北縣華南商業銀行二重分行臨櫃依指
    示匯款五萬二千八百元至甲○○開設並售出之前述帳戶內。
  (四)同年月二十四日，由詐騙集團成員撥打丙○○之行動電話，
    詐稱丙○○抽中香港威尼斯活動頭獎獎金港幣三十八萬元，
    然要匯款五萬二千八百元稅金方能領取，丙○○不疑有他而
    陷於錯誤，即於當日至臺中市○○路○段八十之八號兆豐國
    際商業銀行北臺中分行臨櫃依指示匯款五萬二千八百元至甲○○開設並售出之上開帳戶內。
二、證據部分補充：被害人戊○○、乙○○、丁○○及丙○○於
    警詢之陳述及新竹國際商業銀行匯款單、東山東原郵局匯款
    單、華南商業銀行二重分行九十六年五月二十八日華二重字
    第０九六０一０五號函附之匯款單、兆豐國際商業銀行北臺
    中分行九十六年五月二十四日（九六）兆銀北臺中字第００
    ０六六號函附之匯款單。
貳、原審以被告甲○○犯行明確，依刑事訴訟法第四百四十九條
    第一項前段、第四百五十四條第二項，刑法第三十條、第三
    百三十九條第一項、第四十一條第一項前段，刑法施行法第
    一之一條，並審酌被告犯罪情節、目的、手段、所生損害程
    度與犯後態度等一切情狀，量處被告有期徒刑三月，並諭知
    易科罰金之折算標準，論罪科刑固非無見。然原審因未及審
    酌被告甲○○因轉借或販賣所開設之彰化商業銀行羅東分行
    帳號0000000000000000號帳戶後，另尚肇
    致被害人戊○○、丁○○、丙○○及乙○○等四人同遭詐騙
    集團成員施用詐術，陷於錯誤而交付財物等情，亦因此漏予
    審酌被告本件犯罪時間應係在九十六年四月二十四日以前，
    合於中華民國九十六年罪犯減刑條例之規定，依法即有未洽
    。上訴人以原審未及審究另四名被害人之被害情節而提起上
    訴，且上訴人移送併辦事實亦與起訴事實間，屬事實上同一
    事件，本院本應併予審究，是上訴人所提本件上訴洵非無理
    由，應由本院撤銷原審判決並予改判。爰審酌被告提供金融
    帳戶供年籍姓名不詳之成年人使用，影響社會正常交易安全
    ，促使犯罪追查趨於複雜，間接助長詐騙犯罪，再參酌其素
    行、犯罪動機、目的、手段、智識程度、造成被害人財產法
    益與社會整體金融體系之侵害程度等一切情狀，量處如主文
    所示之刑，並諭知易科罰金之折算標準。末以本件犯罪時間
    應係在九十六年四月二十四日以前如前述，合於中華民國九
    十六年罪犯減刑條例之規定，爰依中華民國九十六年罪犯減
    刑條例減其宣告刑二分之一，並諭知易科罰金之折算標準如
    主文。
、被告經合法傳喚，無正當之理由不到庭，本院爰不待其陳述
    ，逕行辯論判決，特此敘明。
據上論斷，依刑事訴訟法第四百五十五條之一第一項、第三項、
第三百六十九條第一項前段、第三百六十四條、第三百七十一條
、第三百七十三條、第二百九十九條第一項前段，刑法第三十條
、第三百三十九條第一項、第四十一條第一項前段，刑法施行法
第一之一條第一項前段、第二項，中華民國九十六年罪犯減刑條
例第二條第一項第三款、第七條、第九條，判決如主文。
本案經檢察官賴淑萍到庭執行職務
中    華    民    國    97    年    2     月    21    日
                  刑事第四庭審判長法  官  謝佩玲
                                  法  官  辜漢忠
                                  法  官  陳嘉年
以上正本證明與原本無異。
本件不得上訴。
                                  書記官  葉瑩庭
中    華    民    國    97    年    2     月    21    日
附錄本案論罪科刑法條全文：
中華民國刑法第30條
（幫助犯及其處罰）
幫助他人實行犯罪行為者，為幫助犯。雖他人不知幫助之情者，
亦同。
幫助犯之處罰，得按正犯之刑減輕之。
中華民國刑法第339條第1項
（普通詐欺罪）
意圖為自己或第三人不法之所有，以詐術使人將本人或第三人之
物交付者，處5年以下有期徒刑、拘役或科或併科1千元以下罰金
。


司法院資訊處製作；財團法人民間司法改革基金會備份。
